臺灣新竹地方法院民事簡易判決  
111年度竹簡字第369號
原      告  劉家鈺即劉家毓


被      告  DWININGSIH

上列被告因違反洗錢防制法等案件，經原告提起刑事附帶民事訴
訟，請求侵權行為損害賠償事件，經本院刑事庭裁定移送前來（
110年度附民字第583號），本院於民國111年10月11日言詞辯論
終結，判決如下：
    主      文
被告應給付原告新臺幣肆拾參萬伍仟元。
訴訟費用由被告負擔。
本判決得假執行。
    事實及理由
壹、程序方面：
一、按涉外民事，本法未規定者，適用其他法律之規定；其他法
    律無規定者，依法理；次按關於由侵權行為而生之債，依侵
    權行為地法。但另有關係最切之法律者，依該法律，涉外民
    事法律適用法第1條、第25條定有明文。被告為印尼籍人，
    原告以被告前加入詐欺集團，並依集團成員指示以其名義向
    中華郵政股份有限公司申辦帳戶，嗣原告遭詐騙集團其他成
    員詐騙將金錢匯入前開帳戶，由被告至位於新竹市○區○○○路
    0號處之建中郵局領取金額交付予黃博健以購得虛擬貨幣比
    特幣，被告再將黃博健所回覆比特幣交易資訊轉傳給其他成
    員為由，依侵權行為損害賠償之法律關係請求被告賠償，前
    開侵權行為地在中華民國，依前開規定，本件準據法自應依
    我國法律。　
二、按訴狀送達後，原告不得將原訴變更或追加他訴。但減縮應
    受判決事項之聲明，不在此限，民事訴訟法第255條第1項第
    3款定有明文。查原告起訴時，原聲明請求被告應給付原告
    新臺幣（下同）450,000元，及自刑事附帶民事起訴狀繕本
    送達被告翌日起至清償日止，按週年利率百分之5計算之利
    息，嗣於言詞辯論程序中，減縮其請求金額為435,000元，
    遲延利息部分不請求，有刑事附帶民事訴訟起訴狀及本院言
    詞辯論筆錄附卷可稽。經核原告前開所為係屬單純減縮應受
    判決事項之聲明，揆諸上開規定，於法尚無不合，自應准許
    。　　
三、本件被告經合法通知，未於言詞辯論期日到場，查無民事訴
    訟法第386條所列各款情事，應准原告之聲請，由其一造辯
    論而為判決，合先敘明。
貳、實體方面：　　　
一、原告起訴主張：被告於民國109年10月間，透過網際網路先
    後結識真實姓名年籍均不詳在通訊軟體LINE中名稱分別為「
    James Green」及「Alejanda Sergio」之2名成年人後，其
    即與該名稱為「James Green」及「Alejanda Sergio」之2
    名成年人暨詐欺集團其他不詳成年成員共同基於三人以上詐
    欺取財及暨掩飾隱匿詐欺所得去向之犯意聯絡及行為分擔，
    被告依該名稱為「James Green」 人之指示，於109年10月7
    日至中華郵政股份有限公司申辦戶名為DWININGSIH、帳號為
    000-00000000000000號之帳戶（以下簡稱中華郵政帳戶）後
    ，將該帳戶資料告知該名稱為「James Green」 之人。而該
    詐欺集團內某成年成員於109年9月2日起透過臉書及通訊軟
    體LINE，陸續向原告佯稱名為程元來，為美國軍官身分，以
    欲申請度假、解除與美軍之合約及需透過聯合國協助辦理各
    種手續等為由，要求原告匯款，致使原告信以為真，陷於錯
    誤，因而於109年10月22日至位於南投縣南投市復興路之臺
    灣銀行，臨櫃匯款440,000元至被告名義之前開中華郵政帳
    戶內，被告即於同日依名稱為「Alejanda Sergio」 之人指
    示，至位於新竹市○區○○○路0號處之建中郵局，臨櫃提領436
    ,000元後，即在新竹市○○路000巷00號旁，交付現金435,000
    元予黃博健以購得虛擬貨幣比特幣，被告再將黃博健所回覆
    比特幣交易資訊轉傳給名稱為「Alejanda Sergio」 之人，
    並以此方法製造金流之斷點，致無從追查，而掩飾、隱匿該
    犯罪所得之真正去向，被告因此取得報酬5,000元（即存於
    前開中華郵政帳戶內未經提領之款項4,000元，及提領後未
    交予黃博健之款項1,000元，共計5,000元）。嗣因原告察覺
    受騙，乃報警處理，因而為警循線查悉上情。為此，爰依侵
    權行為損害賠償之法律關係提起本訴，請求被告應賠償騙取
    之435,000元。並於本院聲明：被告應給付原告435,000元。
二、被告未於言詞辯論期日到場，亦未提出準備書狀作何聲明或
    陳述。
三、原告主張主張之前開事實，業經本院調閱本院110年度金訴
    字第105號刑事案件核閱屬實，且被告迄未到庭為任何聲明
    或陳述，亦未提出任何有利於己之聲明、陳述或證據，以供
    本院審酌，本院依調查證據之結果及斟酌全辯論意旨，自堪
    信原告此部分之主張為真實。
四、按因故意或過失，不法侵害他人之權利者，負損害賠償責任
    ；故意以背於善良風俗之方法，加損害於他人者亦同。民法
    第184條第1項定有明文。又侵權行為乃對於被害人所受之損
    害，由加害人予以填補，俾回復其原有財產狀態之制度（最
    高法院86年度台上字第1705號判決意旨參照）。經查，本件
    被告明知一般人無故取得他人金融帳戶使用之行徑常與財產
    犯罪密切相關，並可預見將金融卡等帳戶交付他人使用，幫
    助不法犯罪集團隱匿詐騙所得之財物，仍基於縱使有人持其
    金融帳戶作為詐欺取財之犯罪工具，亦不違背其本意之幫助
    詐欺不確定故意，提供其所有之中華郵政帳戶予某詐騙集團
    ，由某詐騙集團之成員向原告詐得435,000元，業如前述，
    核被告前揭所為，確有侵害原告權利之行為，自當對原告所
    受損害負賠償責任，則原告依侵權行為之法律關係請求被告
    賠償其所受之損害435,000元，即屬有據，應予准許。
五、從而，原告依侵權行為損害賠償之法律關係，請求被告給付
    435,000元，為有理由，應予准許。又本件係依民事訴訟法
    第427條訴訟適用簡易程序所為被告敗訴之判決，依同法第3
    89條第1項第3款規定，就原告勝訴部分，應依職權宣告假執
    行。
六、本件係刑事附帶民事訴訟，而由本院刑事庭移送民事庭者，
    依刑事訴訟法第504條第2項之規定，免納裁判費，且至本件
    言詞辯論終結時，亦未發生其他訴訟費用，故無從確定訴訟
    費用之數額。惟依法仍應依民事訴訟法第78條規定，諭知兩
    造訴訟費用負擔之比例，以備將來如有訴訟費用發生時，得
    以確定其數額，併予敘明。
據上論結，本件原告之訴為有理由，依民事訴訟法第436條第2項
、第78條、第385條第1項前段、第389條第1項第3款，判決如主
文。
中　　華　　民　　國　　111 　年　　10　　月　　18　　日
                  新竹簡易庭  法  官  邱玉汝
以上正本係照原本作成。
如對本判決上訴，須於判決送達後20日內向本院提出上訴狀；如
委任律師提起上訴者，應一併繳納上訴審裁判費。
中　　華　　民　　國　　111 　年　　10　　月　　18　　日
                              書記官  楊霽